---
title: "ZUM Projekt"
autor: Zhan Banzekulivakha. Adam Krawczyk
last update date: "28 05 2021"
output: html_notebook
---
## Opis projektu
**Temat projektu:** Nienadzorowana detekcja anomalii za lasu izolacyjnego. Funkcje do tworzenia modelu i predykcji. Porównanie z nadzorowaną detekcją anomalii za pomocą dostępnych w R algorytmów klasyfikacji.

## Struktura katalogów w projekcie przedstawia się nastepująco:
* **data** - katalog przechowyjący dane wejściowy
* **info** - katalog przechowujący sprawozdanie porjektu
* **src**  - katalog przechowujący kod żrodłowy
* **isolation_forest.Rmd** - główny plik (notatnik) zawierajcy kod źródłowy
* **isolation_forest.html** - plik wynikowy generowany na podstawie isolation_forest.Rmd

## Wymagane biblioteki na potrzeby projektu

* **ggplot2** - biblioteka udostępnająca narzedzia do tworzenia grafiki, opartym na The Grammar of Graphics.
* **solitude** - biblioteka udostępnająca narzędzia do implementacji Isolation forest, operta na pracy:
* **R.matlab** - biblioteka dla wczytywania plików o formacie .mat
*"Isolation-Based Anomaly Detection"* (FEI TONY LIU, KAI MING TING, ZHI-HUA ZHOU)
```{r}
library(ggplot2)
library(solitude)
library(R.matlab)
source("src/IsolationForest.R") 
```

### Przygotowanie danych

* load_mat_data - wczytuje dane z pliku o formacie .mat do ??? nie wiem jeszcze co to jest ???
* load_data - wczytuje dane z pliku do tabeli (data frame-u)

```{r}
load_mat_data <- function(path) {
  return(readMat(path))
}

load_data <- function(path) {
  return(read.table(path, sep = ",", header = TRUE))
}

prepare_data <- function(df) {
  # [TODO] Change col names or filter some data 
}
```

### Wczytywanie danych

Dane wzięty ze strony [Outlier Detection DataSets (ODDS)](http://odds.cs.stonybrook.edu/)

* Credit Card Fraud Detection (Kaggle) [link](https://www.kaggle.com/mlg-ulb/creditcardfraud)
* Arrhythmia dataset (ODDS) [link](http://odds.cs.stonybrook.edu/arrhythmia-dataset/)
* http (KDDCUP99) dataset (ODDS) [link](http://odds.cs.stonybrook.edu/http-kddcup99-dataset/)
* kddcup.data_10_percent_corrected - Zbiór danych obejmuje szeroką gamę ???włamań??? symulowanych w wojskowym środowisku sieciowym. [link](http://kdd.ics.uci.edu/databases/kddcup99/kddcup99.html)

Wczytywania danych dla tabeli *satellite.mat*

```{r}

satallite_data <- load_mat_data("data/satellite.mat")
#satallite_data_df <- data.frame(X = satallite_data$X, Y = satallite_data$Y)
kkdcup_data <- load_data("data/kddcup.data_10_percent_corrected")
head(kkdcup_data)

```

### **ETAP 1** Sprawdzenie działania algorytmu na sztucznym zbiorze danych oraz publiczne dostępnych zbiorach



### **ETAP 2** Sprawdzenie wpływu poszczególnych parametrów na jakość uzyskiwanej izolacji wartości odstających



### **ETAP 3** Badanie działania algorytmu z innymi dostępnymi w języku R metodami detekcji wartości odstających, takich jak:

1. K najbliższych sąsiadów (angl.*k-nearest neighbors*)
2. Klasyfikacja jednoklasowa (angl. *One-class SVM*)
3. Lokalny współczynnik wyjątkowości (angl. *Local outlier factor*)
4. Las losowy (angl. *Random Forests*)


K najbliższych sąsiadów

### **ETAP 4** Ocena działania algorytmu
