---
title: "ZUM Projekt"
autor: Zhan Banzekulivakha. Adam Krawczyk
last update date: "28 05 2021"
output: html_notebook
---
## Opis projektu
**Temat projektu:** Nienadzorowana detekcja anomalii za lasu izolacyjnego. Funkcje do tworzenia modelu i predykcji. Porównanie z nadzorowaną detekcją anomalii za pomocą dostępnych w R algorytmów klasyfikacji.

## Struktura katalogów w projekcie przedstawia się nastepująco:
* **data** - katalog przechowyjący dane wejściowy
* **info** - katalog przechowujący sprawozdanie porjektu
* **src**  - katalok przechowujący implementacji poszczególnych algorytmów
* **isolation_forest.Rmd** - główny plik (notatnik) zawierajcy kod źródłowy
* **isolation_forest.html** - plik wynikowy generowany na podstawie isolation_forest.Rmd

## Wymagane biblioteki na potrzeby projektu

* **ggplot2** - biblioteka udostępnająca narzedzia do tworzenia grafiki, opartym na The Grammar of Graphics.
* **solitude** - biblioteka, udostępnająca narzędzia do implementacji Isolation forest, operta na pracy: *"Isolation-Based Anomaly Detection"* (FEI TONY LIU, KAI MING TING, ZHI-HUA ZHOU)
```{r}
library(ggplot2)
library(solitude)
source("IsolationForest.R") 
```



```{r}

```

