---
title: "ZUM Projekt"
autor: Zhan Banzekulivakha. Adam Krawczyk
last update date: "28 05 2021"
output: html_notebook
---
## Opis projektu
**Temat projektu:** Nienadzorowana detekcja anomalii za lasu izolacyjnego. Funkcje do tworzenia modelu i predykcji. Porównanie z nadzorowaną detekcją anomalii za pomocą dostępnych w R algorytmów klasyfikacji.

## Struktura katalogów w projekcie przedstawia się nastepująco:
* **data** - katalog przechowyjący dane wejściowy
* **info** - katalog przechowujący sprawozdanie porjektu
* **src**  - katalog przechowujący kod żrodłowy
* **isolation_forest.Rmd** - główny plik (notatnik) zawierajcy kod źródłowy
* **isolation_forest.html** - plik wynikowy generowany na podstawie isolation_forest.Rmd

## Wymagane biblioteki na potrzeby projektu

* **ggplot2** - biblioteka udostępnająca narzedzia do tworzenia grafiki, opartym na The Grammar of Graphics.
* **solitude** - biblioteka udostępnająca narzędzia do implementacji Isolation forest, operta na pracy:
* **R.matlab** - biblioteka dla wczytywania plików o formacie .mat
* **class** - biblioteka udostępniająca algorytm knn
* **caret** - biblioteka confisuionMatrix
* **e1071** - biblioteka dla SVM
* **CORElearn** - biblioteka dla algorytmu RandomForest
* **dbscan** - biblioteka dla algorytmu LOF
*"Isolation-Based Anomaly Detection"* (FEI TONY LIU, KAI MING TING, ZHI-HUA ZHOU)

```{r message=FALSE, warning=FALSE}
library(ggplot2)
library(solitude)
library(R.matlab)
library(class)
library(caret)
library(e1071)
library(randomForest)
library(CORElearn)
library(Rlof)
library(dbscan)
# need for confusedMatrix
#install.packages('e1071', dependencies=)

source("src/IsolationForest.R") 
```

### Przygotowanie danych

* load_mat_data - wczytuje dane z pliku o formacie .mat do tabeli
* load_data - wczytuje dane z pliku do tabeli (data frame-u) w formacie innych niż *.mat
* print_mat_data_info - funkcja wypisująca informacja o plikach formatu *.mat. 

```{r}
load_mat_data <- function(path) {
  return(readMat(path))
}

load_data <- function(path) {
  data_df <- read.table(path, sep = ",", header = )
  names(data_df) <- data_df[1,]
  data_df <- data_df[-1,]
  print("Information for file credit_card.csv")
  outliers_num <- nrow(data_df[data_df$Class == 1,])
  print(paste("Ilość danych N: ", nrow(data_df), ", Liczba parametrów M: ", ncol(data_df) - 1, ", Liczba ouliers: ", outliers_num, sep=""))
  return(data_df)
}

prepare_mat_data <- function(mat_data) {
  df <- data.frame(mat_data$X)
  return(cbind(label = mat_data$y, df))
}

print_data_info <- function(data_df, file_name) {
  print(paste("Information for file:", file_name))
  outliers_num <- nrow(data_df[data_df$label == 1,])
  print(paste("Ilość danych N: ", nrow(data_df), ", Liczba parametrów M: ", ncol(data_df) - 1, ", Liczba ouliers: ", outliers_num, sep=""))
}

mat_to_df <- function(file_name) {
  data <- load_mat_data(file_name)
  data_df <- prepare_mat_data(data)
  print_data_info(data_df, file_name)
  
  return(data_df)
}
```

### Wczytywanie danych

Dane wzięty ze strony [Outlier Detection DataSets (ODDS)](http://odds.cs.stonybrook.edu/) oraz [Kaggle](https://www.kaggle.com/)

1. Credit Card Fraud Detection (Kaggle) [link](https://www.kaggle.com/mlg-ulb/creditcardfraud)
2. Arrhythmia dataset (ODDS) [link](http://odds.cs.stonybrook.edu/arrhythmia-dataset/)
3. http (KDDCUP99) dataset (ODDS) [link](http://odds.cs.stonybrook.edu/http-kddcup99-dataset/)
4. [Temporary] kddcup.data_10_percent_corrected - Zbiór danych obejmuje szeroką gamę ???włamań??? symulowanych w wojskowym środowisku sieciowym. [link](http://kdd.ics.uci.edu/databases/kddcup99/kddcup99.html)

#### Wczytywania danych z pliku arrhythmia.mat:

**Opis danych.** Dane składają się z dwóch tabel X i Y:

* X - to wielowymiarowe dane punktowe rozmiaru **N x M**, gdzie N - to liczba punkt, a M - to liczba cech.
* Y - to zbior etykiety o rozmiarze N (liczby punktów), oznaczajczy czy dany punkt jest wartością odstającą (1 = outliers, 0 = inliers) 

```{r}
arrhythmia_data_df <- mat_to_df("data/arrhythmia.mat")
head(arrhythmia_data_df, 3)
```

#### Wczytywania danych z pliku http.mat:

**Opis danych.** Dane składają się z dwóch tabel X i Y:

* X - to wielowymiarowe dane punktowe rozmiaru **N x M**, gdzie N - to liczba punkt, a M - to liczba cech.
* Y - to zbior etykiety o rozmiarze N (liczby punktów), oznaczajczy czy dany punkt jest wartością odstającą (1 = outliers, 0 = inliers) 

```{r}
http_data_df <- mat_to_df("data/http_save.mat")
head(http_data_df, 3)
```

#### Wczytywania danych z pliku creditcard.csv:

**Opis danych**:

Zbiór danych zawiera transakcje dokonane kartami kredytowymi we wrześniu 2013 r. przez europejskich posiadaczy kart.
Ten zbiór danych przedstawia transakcje, które miały miejsce w ciągu dwóch dni, w których mamy **492 oszustw** z 284 807 transakcji.

Dane przedstawione za pomocą tabeli o rozmiarze **N x M** gdzie:

* N - ilość transakcyj
* M - liczba cech, których jest 31

Cechy:

1. Ze względu na to, że oryganalnych danych nie można udostępnić, ze względu zabiezpieczęnie danych użytkownika, to mama doczynienia z danymi, które są wynikem redukcji wymiarowości za pomocą PCA (angl. *Principal Component Analysis*).Te cechy w tabele przedstawione jako V1, V2, V3, ... , V28.
2. Time - zawiera liczba sekund która upłynęła między każdą transakcją a pierwszą transakcją w zbiorze danych.
3. Amount - to kwota transakcji.
4. class - przejmuję wartość 1 gdy transakcja jest oszustwem (outliers) i 0 w przeciwnym przypadku.


```{r}
creditcard_data_df <- load_data("data/creditcard.csv")
head(creditcard_data_df, 3)
```


### Metryki do sprawdzenia wyników

* **split_data_to_train_and_test** - podział zbioru danych na uczący i testowy 
* **prepare_train_data** - przygotowania zbiora danych z możliwości selekcji okreslonego procentu tych danych.
* **run_evaluation_metrics** - wyświetelenie macierz błędów (angl. *Confusion matrix*), Recall oraz Precision 

```{r}
# [TODO] this function to remove
split_data_to_train_and_test <- function(df, persent_split) {
  smp_size <- floor(persent_split * nrow(df))
  ## ustałiam tą wartość, żeby podział był ten samy za kązdym razem
  #set.seed(123)
  set.seed(555)
  train_ind <- sample(seq_len(nrow(df)), size = smp_size)
  train <- df[train_ind, ]
  test <- df[-train_ind, ]
  train_no_label <- train[,2:ncol(train)]
  test_no_label <- test[,2:ncol(test)]
  train_label <- train[,1]
  return(list(train=train, test=test, train_no_label=train_no_label, test_no_label=test_no_label, train_label=train_label))
}

prepare_train_data <- function(df, persent_of_data=1.0) {
  set.seed(555)
  smp_size <- floor(persent_of_data * nrow(df))
  split_ind <- sample(seq_len(nrow(df)), size = smp_size)
  train <- df[split_ind, ]
  train_no_label <- train[,2:ncol(train)]
  train_label <- train[,1]
  return(list(train=train, train_no_label=train_no_label, train_label=train_label))
}

run_evaluation_metrics <- function(pred, expected, print_result=TRUE) {
  precision <- posPredValue(pred, expected, positive='1')
  recall <- sensitivity(pred, expected, positive='1')
  conf <- confusionMatrix(pred, expected, positive='1')
  if(print_result) {
    print(paste("precision: ", precision))
    print(paste("recall: ", recall))
    print(conf)
  }
  #return(list(precision=round(precision, 4), recall=round(recall, 4), accuracy=round(conf$overall[1], 4), conf_matrix=conf))
  return(list(precision=round(precision, 4), recall=round(recall, 4), accuracy=round(conf$overall[1], 4), conf_matrix=conf))
}
```


### **ETAP 1** Sprawdzenie działania algorytmu na sztucznym zbiorze danych oraz publiczne dostępnych zbiorach

#### Stworzenie sztucznego zbioru danych

```{r eval = FALSE}
# 
n = 1000
Var1 = c(rnorm(n, 0, 0.5), rnorm(n*0.1, -2, 1))
Var2 = c(rnorm(n, 0, 0.5), rnorm(n*0.1,  2, 1))
outliers = c(rep(0, n), rep(1, (0.1*n))) + 3
data = data.frame(Var1, Var2)
```

#### Traning oraz predykcja za pomocą algorytmu Isolation forest na sztucznym zbiorze danych

```{r eval = FALSE}
iforest <- IsolationForest$new()

num_of_tree = 10
subsetSize = 100

data$fit <- iforest$fit(data, num_of_tree, subsetSize)
data$pred <- iforest$predict(data, subsetSize, 0.5)
data$outlier <- as.factor(ifelse(data$pred >=0.50, "outlier", "normal"))
```

#### Wynik działania algorytmu 

```{r eval = FALSE}
ggplot(data, aes(x = Var1, y = Var2, color = outlier)) + 
  geom_point(shape = 1, alpha = 0.5) +
  labs(x = "x", y = "y") +
  labs(alpha = "", colour="Legend")

```


[TODO] to remove in future it's just to check 
```{r include = FALSE}
#create and plot sample data
run_isolation_forest <- function(data_df, sub_set_size=256, num_of_trees = 100, anomaly_score = 0.5) {
  iforest<- isolationForest$new(sample_size=sub_set_size, num_trees=num_of_trees)
  iforest$fit(data_df$train_no_label)
  pred <- iforest$predict(data_df$train_no_label)
  return(ifelse(pred$anomaly_score > anomaly_score, 1, 0))
}

```

### **ETAP 2** Sprawdzenie wpływu poszczególnych parametrów na jakość uzyskiwanej izolacji wartości odstających

**run_implemented_isolation_forest** - funkcja uruchumająca zaimplementowany algorytm Isolation Forest

Parametry:

* *sub_set_size* - liczba podzbiorza danych używanych dla tworzenia pojedycznego drzewa
* *num_of_trees* - liczba tworzych drzew w lasu

```{r eval=FALSE}
run_implemented_isolation_forest <- function(split_df, sub_set_size=256, num_of_trees = 100) {
  iforest <- IsolationForest$new()
  fit <- iforest$fit(split_df$train_no_label, num_of_tree, sub_set_size)
  pred <- iforest$predict(split_df$train_no_label, sub_set_size, 0.5)
  
  return(pred)
}
```

**run_if_with_param** - uruchomienie oraz zbieranie metryk algorytmu:

* sensitivity, recall albo true positive rate (TPR)
* specificity albo true negative rate (TNR)
* precision albo positive predictive value (PPV)
* negative albo predictive value (NPV)

```{r}
name_of_cols = c("test_data_name", "execution_time", "sub_set_size", "num_of_trees", "TPR", "TNR", "PPV", "NPV")

run_if_with_param <- function(test_data_name, data_df, sub_set_size, num_of_tree) {
  prepare_data_to_test <- prepare_train_data(data_df)

  start.time <- Sys.time()
  pred <- factor(run_isolation_forest(prepare_data_to_test, sub_set_size, num_of_tree, 0.6))
  expected <-  factor(prepare_data_to_test$train_label)
  end.time <- Sys.time()
  
  time.taken <- round(end.time - start.time, 4)
  result_list <- run_evaluation_metrics(factor(pred), expected, FALSE)
  
  TPR <- round(result_list$conf$byClass[[1]], 2)
  TNR <- round(result_list$conf$byClass[[2]], 2)
  PPV <- round(result_list$conf$byClass[[3]], 2)
  NPV <- round(result_list$conf$byClass[[4]], 2)
  
  # bo nie możemy mieć danych w podzbiorze więcej niz jest w zbiorze
  if(sub_set_size > length(pred)) {
    sub_set_size = length(pred)
  }
  
  return(c(test_data_name, time.taken, sub_set_size, num_of_tree, TPR, TNR, PPV, NPV))
}

```

```{r echo=FALSE, message=FALSE}
metric_for_num_of_tree <- function(test_data_name, data_df, set_of_tree_nums, title, x_title, y_title) {
  df_tree_nums_metrics <- data.frame(matrix(ncol = 8, nrow = 0))
  df_tree_nums_metrics <- setNames(df_tree_nums_metrics, name_of_cols)

  sub_set_size <- 256
  
  for(tree_num in set_of_tree_nums) {
    df_tree_nums_metrics[nrow(df_tree_nums_metrics) + 1,] = run_if_with_param(test_data_name, data_df, sub_set_size, tree_num)
  }
  
  tree_num_in_subset <- factor(df_tree_nums_metrics$num_of_trees, level = set_of_tree_nums)
  
  plot <- ggplot(df_tree_nums_metrics, aes(tree_num_in_subset)) +
          geom_line(aes(y = TPR, color = "TPR/recall", group=2)) +
          geom_line(aes(y = TNR, color = "TNR", group=2)) +
          geom_line(aes(y = PPV, color = "PPV/precision", group=2)) +
          geom_line(aes(y = NPV, color = "NPV", group=2)) +
          labs(
              title = title,
              y = y_title,
              x = x_title
            ) +
          theme(legend.position="top")
  return(list(metrics=df_tree_nums_metrics, plot=plot))
}


prepare_sub_set_size_list <- function(size_of_data) {
  result = c()
  for(i in c(1:10)) {
    result <- c(result, as.integer(i/10 * size_of_data))
  }
  return(result)
}

metric_for_sub_set_size <- function(test_data_name, data_df, sub_sets_size_list, title, x_title, y_title) {
  tree_num <- 20
  
  df_sub_set_metrics <- data.frame(matrix(ncol = 8, nrow = 0))
  df_sub_set_metrics <- setNames(df_sub_set_metrics, name_of_cols)
  
  for(sub_set in sub_sets_size_list) {
    df_sub_set_metrics[nrow(df_sub_set_metrics) + 1,] = run_if_with_param(test_data_name, data_df, sub_set, tree_num)
  }
  
  tree_num_in_subset <- factor(df_sub_set_metrics$sub_set_size, level = sub_sets_size_list)
  
  plot <- ggplot(df_sub_set_metrics, aes(tree_num_in_subset)) +
          geom_line(aes(y = TPR, color = "TPR/recall", group=2)) +
          geom_line(aes(y = TNR, color = "TNR", group=2)) +
          geom_line(aes(y = PPV, color = "PPV/precision", group=2)) +
          geom_line(aes(y = NPV, color = "NPV", group=2)) +
          labs(
              title = title,
              x = x_title,
              y = y_title
            ) +
          theme(legend.position="top")
  return(list(metrics=df_tree_nums_metrics, plot=plot))
}

run_all_combination <- function(data_df, sub_sets_size_list, set_of_tree_nums) {
  df_sub_set_and_tree_num_metrics <- data.frame(matrix(ncol = 8, nrow = 0))
  df_sub_set_and_tree_num_metrics <- setNames(df_sub_set_and_tree_num_metrics, name_of_cols)
  
  for(sub_set_size in sub_sets_size_list) {
    for(tree_num in set_of_tree_nums) {
      df_sub_set_and_tree_num_metrics[nrow(df_sub_set_and_tree_num_metrics) + 1,] = run_if_with_param(test_data_name, data_df, sub_set_size, tree_num)
    }
  }
  
  return(df_sub_set_and_tree_num_metrics)
}
```


```{r echo=FALSE, message=FALSE, results='hide'}
name_of_data <- "arrhytmia"
data_to_test <- arrhythmia_data_df

set_of_tree_nums <- list(10, 20, 40, 80, 140, 180, 250, 300)
result_metrics_num_of_tree <- metric_for_num_of_tree(name_of_data,
                                                     data_to_test,
                                                     set_of_tree_nums,
                                                     title="",
                                                     x_title="Liczba tworzonych drzew w isolation forest",
                                                     y_title="Procent [%]")

sub_sets_size_list <- prepare_sub_set_size_list(nrow(data_to_test))
result_metrics_sub_set_size <- metric_for_sub_set_size(name_of_data,
                                                       data_to_test,
                                                       sub_sets_size_list,
                                                       title="",
                                                       x_title="Liczba danych dla tworzenia jednego drzewa",
                                                       y_title="Procent [%]")

run_all_combination(data_to_test, set_of_tree_nums, sub_sets_size_list)
```

Wykres po lewej stronie przedstawia wpływ wartości oznaczająca liczba tworzynych drzew w lasie izolaczynjnym na wyniki działania algorytmu. Jako wyniki podane dane z **confision matrix**.

Wykres po prawej przedstawia wpływ wartości oznaczająca liczba zbiora danych z którego tworzone poszczególne drzewa w lasie izolaczynjnym na wyniki działania algorytmu. Jako wyniki podane dane z *confision matrix*.

```{r}
library(grid)
library(gridExtra)
grid.arrange(result_metrics_num_of_tree$plot, result_metrics_sub_set_size$plot, ncol = 2, widths=c(2,2))
```


Poszukiwanie najlepszej konfiguracji parametrów według **precision**:

```{r}
df_sub_set_and_tree_num_metrics_ppv <- df_sub_set_and_tree_num_metrics[order(df_sub_set_and_tree_num_metrics$PPV, decreasing = TRUE),]
df_show <- df_sub_set_and_tree_num_metrics_ppv[1:5, ]
df_show<- subset(df_show, select=c("sub_set_size", "num_of_trees", "PPV"))
knitr::kable(df_show, align = "lccrr")

```

Poszukiwanie najlepszej konfiguracji parametrów według **recall**:

```{r}
df_sub_set_and_tree_num_metrics_tpr <- df_sub_set_and_tree_num_metrics[order(df_sub_set_and_tree_num_metrics$TPR, decreasing = TRUE),]
df_show <- df_sub_set_and_tree_num_metrics_tpr[1:5, ]
df_show <- subset(df_show, select=c("sub_set_size", "num_of_trees", "TPR"))
knitr::kable(df_show, align = "lccrr")
```

```{r}

```


### **ETAP 3** Badanie działania algorytmu z innymi dostępnymi w języku R metodami detekcji wartości odstających, takich jak:

1. K najbliższych sąsiadów (angl.*k-nearest neighbors*)
2. Klasyfikacja jednoklasowa (angl. *One-class SVM*)
3. Lokalny współczynnik wyjątkowości (angl. *Local outlier factor*)
4. Las losowy (angl. *Random Forests*)

#### 1. K najbliższych sąsiadów

```{r}
run_knn <- function(split_df, k=10) {
  train <- split_df$train
  test <- split_df$test
  
  return(knn(train=split_df$train_no_label, test=split_df$test_no_label, cl=split_df$train_label, k=k))
}
```

#### 2. Klasyfikacja jednoklasowa

```{r}
run_one_class_svm <- function(split_df) {
  
  # training
  model <- svm(x=split_df$train_no_label, y=split_df$trainlabel, type='one-classification',kernel='linear')
  pred <- predict(model, split_df$test_no_label)
  
  # prepare result
  pred_df <- data.frame(pred)
  pred_df$pred[pred_df$pred== "TRUE"] <- 1
  pred_df$pred[pred_df$pred== "FALSE"] <- 0
  
  return(pred_df$pred)
}
```

#### 3. Lokalny współczynnik wyjątkowości
[Todo] Można zajrzeć do tego linku https://www.datatechnotes.com/2017/12/outlier-detection-with-local-outlier.html i zrobić to samo

```{r}
run_lof <- function(split_df, kth_distance=10, threshold=0.9) {
  mlof = lof(split_df$train, k=kth_distance)
  thr = quantile(mlof, threshold)
  
  pred_df <- data.frame(pred=mlof)
  pred_df$pred[pred_df$pred < thr] <- 0
  pred_df$pred[pred_df$pred >= thr] <- 1
  
  return(pred_df$pred)
}

```


#### 4. Las losowy
Specyfikacji odnośnie funkcji randomForest  [Link Random Forest](https://www.rdocumentation.org/packages/randomForest/versions/4.6-14/topics/randomForest)

```{r}
run_random_forest <- function(split_df) {
  
  md <- CoreModel(label ~ ., split_df$train, model="rf", rfNoTrees=30, 
                maxThreads=1)
  
  outliers<- rfOutliers(md, split_train_test_df$train)
  pred_df <- data.frame(pred=abs(outliers))
  pred_df$pred[pred_df$pred <  2] <- 0
  pred_df$pred[pred_df$pred >= 2] <- 1
  
  return(pred_df$pred)
}
```
## 

*run_algorithm_and_print_result* - funkcja uruchamiająca wybrany algorytm o wybranych parametrach:

1. *data_df* - dane wejściowe
2. *name_of_algo* - algorytm który ma zadziałać
3. *split_factor* - procent danych uczących się 

```{r}
KNN_algo = "KNN"
ONE_SVM_algo = "One-SVM"
LOF_algo = "LOF"
RF_algo = "Random Forest"
IF_algo = "Isolation Forest"

run_algorithm_and_print_result <- function(data_df, test_data_name, name_of_algo, split_factor=0.8) {
  start.time <- Sys.time()
  split_train_test_df <- split_data_to_train_and_test(data_df, 0.8)
  
  expected = switch(
    name_of_algo,
    "Isolation Forest"=factor(split_train_test_df$train_label)
    )
  
  if (is.null(expected)) {
    expected <- factor(split_train_test_df$test[,1])
  }
  
  pred = switch(
    name_of_algo,
    "KNN" = factor(run_knn(split_train_test_df)),
    "One-SVM"=factor(run_one_class_svm(split_train_test_df)),
    "LOF"=factor(run_random_forest(split_train_test_df)),
    "Random Forest"=factor(run_random_forest(split_train_test_df)),
    "Isolation Forest"=factor(run_isolation_forest(split_train_test_df))
   )
  end.time <- Sys.time()
  time.taken <- round(end.time - start.time, 4)
  result_eval = run_evaluation_metrics(pred, expected)
  print("i 'm here")
  return(c(test_data_name, name_of_algo, time.taken, result_eval$precision, result_eval$recall, result_eval$accuracy))
}

```


### **ETAP 4** Ocena działania algorytmu

### [TODO] Dany rozdział do usunięcia:

```{r}
test_satellite_data_df <- mat_to_df("data/temporary/satellite.mat")
test_cover_data_df <- mat_to_df("data/temporary/cover.mat")
test_mnist_data_df <- mat_to_df("data/temporary/mnist.mat")
```

```{r}
# Zbieramy tutaj dane
name_of_cols = c("test_data_name", "algo", "execution_time","precision", "recall", "accuracy")
df_with_metrics <- data.frame(matrix(ncol = 6, nrow = 0))
df_with_metrics <- setNames(df_with_metrics, name_of_cols)

run_algorithm_and_print_result(test_mnist_data_df, "mnist", IF_algo)

```

Test czasu

```{r}
range = 4
df_with_metrics <- data.frame(matrix(ncol = 6, nrow = 0))
df_with_metrics <- setNames(df_with_metrics, name_of_cols)

for(i in 1:range) {
  df_with_metrics[nrow(df_with_metrics) + 1,] = run_algorithm_and_print_result(test_mnist_data_df, "mnist", IF_algo)

}
df_with_metrics
```
```{r}
test_mnist_data_df <- mat_to_df("data/temporary/mnist.mat")

split_train_test_df <- split_data_to_train_and_test(test_mnist_data_df, 0.8)
pred_1 <- factor(run_lof(split_train_test_df))
expcected_1 <- factor(split_train_test_df$train_label)
run_evaluation_metrics(pred_1, expcected_1)

pred_2 <- factor(run_isolation_forest(split_train_test_df))
expcected_2 <- factor(split_train_test_df$train_label)
run_evaluation_metrics(pred_2, expcected_2)

```


```{r}
library(ROCR)
pred_plot <- prediction(c(pred_1), c(expcected_1))
pred_plot_2 <- prediction(c(pred_2), c(expcected_2))
perf <- performance(pred_plot, "tpr", "fpr" )
perf2 <- performance(pred_plot_2, "tpr", "fpr")
plot(perf, col="blue")
plot(perf2, add = TRUE, col="red")
legend("topleft",c("sin(x)","cos(x)"),fill=c("blue","red"))
abline(0,1)

```

```{r}
pred_plot
```


```{r}
library(caret)
library("plotROC")
# Train and evaluate

# Evaluation
run_evaluation_metrics(pred, expected)

# finish Train and evaluate

roc.estimate <- calculate_roc(pred, expected)
single.rocplot <- ggroc(roc.estimate)
plot_journal_roc(single.rocplot)


```
# Just for tests! [TO remove]

```{r}
mlof = lof(split_train_test_df$train, k=10)
head(mlof)
quantile(mlof)
quantile(mlof, .90)

#abline(0,1)
```
```{r}
filename <- paste("name_file", ".mat", sep = "")
filename
```

```{r}
pred_df <- data.frame(pred=mlof)
thr = quantile(mlof, .90)
factor <- thr
pred_df$pred[pred_df$pred < factor] <- 0
pred_df$pred[pred_df$pred >= factor] <- 1

pred_1 <- factor(pred_df$pred)
expcected_1 <- factor(split_train_test_df$train_label)
run_evaluation_metrics(pred_1, expcected_1)

```






