---
title: "ZUM Projekt"
autor: Zhan Banzekulivakha. Adam Krawczyk
last update date: "28 05 2021"
output: html_notebook
---
## Opis projektu
**Temat projektu:** Nienadzorowana detekcja anomalii za lasu izolacyjnego. Funkcje do tworzenia modelu i predykcji. Porównanie z nadzorowaną detekcją anomalii za pomocą dostępnych w R algorytmów klasyfikacji.

## Struktura katalogów w projekcie przedstawia się nastepująco:
* **data** - katalog przechowyjący dane wejściowy
* **info** - katalog przechowujący sprawozdanie porjektu
* **src**  - katalog przechowujący kod żrodłowy
* **isolation_forest.Rmd** - główny plik (notatnik) zawierajcy kod źródłowy
* **isolation_forest.html** - plik wynikowy generowany na podstawie isolation_forest.Rmd

## Wymagane biblioteki na potrzeby projektu

* **ggplot2** - biblioteka udostępnająca narzedzia do tworzenia grafiki, opartym na The Grammar of Graphics.
* **solitude** - biblioteka udostępnająca narzędzia do implementacji Isolation forest, operta na pracy:
* **R.matlab** - biblioteka dla wczytywania plików o formacie .mat
*"Isolation-Based Anomaly Detection"* (FEI TONY LIU, KAI MING TING, ZHI-HUA ZHOU)
```{r}
library(ggplot2)
library(solitude)
library(R.matlab)
source("src/IsolationForest.R") 
```

### Przygotowanie danych

* load_mat_data - wczytuje dane z pliku o formacie .mat do ??? nie wiem jeszcze co to jest ???
* load_data - wczytuje dane z pliku do tabeli (data frame-u)

```{r}
load_mat_data <- function(path) {
  return(readMat(path))
}

load_data <- function(path) {
  return(read.table(path, sep = ",", header = TRUE))
}

prepare_data <- function(df) {
  # [TODO] Change col names or filter some data 
}
```

### Wczytywanie danych

* kddcup.data_10_percent_corrected - Zbiór danych obejmuje szeroką gamę ???włamań??? symulowanych w wojskowym środowisku sieciowym. [link](http://kdd.ics.uci.edu/databases/kddcup99/kddcup99.html)
* satellite.mat - [link](http://odds.cs.stonybrook.edu/satellite-dataset/)
  Description: X = Multi-dimensional point data, y = labels (1 = outliers, 0 = inliers)
* ... <- tutaj trzeba wskazać dane na których to testujemy, wybrałem tylko w ramach testowania

Wczytywania danych dla tabeli *satellite.mat*

```{r}

satallite_data <- load_mat_data("data/satellite.mat")
#satallite_data_df <- data.frame(X = satallite_data$X, Y = satallite_data$Y)
kkdcup_data <- load_data("data/kddcup.data_10_percent_corrected")
head(kkdcup_data)

```

